【裁判字號】    98,訴,2124
【裁判日期】    981231
【裁判案由】    毒品危害防制條例
【裁判全文】
臺灣臺北地方法院刑事判決              98年度訴字第2124號
公  訴  人  臺灣臺北地方法院檢察署檢察官
被      告  甲○○
上列被告因違反毒品危害防制條例案件，經檢察官提起公訴（98
年度毒偵字第3206號），被告於準備程序中就被訴事實為有罪之
陳述，經本院合議庭裁定改行簡式審判程序審理，判決如下：
    主    文
甲○○施用第一級毒品，處有期徒刑捌月。扣案如附表編號一、
二所示之物均沒收銷燬之，扣案如附表編號三所示之物均沒收。
    事    實
一、甲○○前於民國97年間因施用毒品案件，經送觀察勒戒後，
    因有繼續施用之傾向，經臺灣士林地方法院以97年度毒聲字
    第90號裁定令入戒治處所施以強制戒治1年，於97年11月26
    日因停止戒治出所，嗣經臺灣士林地方法院檢察署檢察官於
    98年1月14日以98年度戒毒偵字第4號為不起訴處分。
二、詎甲○○仍不知悔改，於強制戒治執行完畢釋放後5年內，
    竟基於施用第一級毒品海洛因及第二級毒品甲基安非他命之
    犯意，於98年10月28日12時許，在臺北縣汐止市○○街○段
    12弄10號3樓住處內，以其所有如附表編號三所示之鏟管、
    注射針筒，將購得之海洛因及甲基安非他命先後加入如附表
    編號三所示之吸食器內，在下點火燃燒，以鼻吸煙霧之方式
    ，同時施用第一級毒品海洛因及第二級毒品甲基安非他命1
    次。嗣於翌日（即29日）20時30分許，甲○○於臺北縣新店
    市○○路196之6號旁鐵皮屋處，因行跡可疑為警查獲，並當
    場扣得如附表編號一、二所示之第一級毒品海洛因6包、第
    二級毒品甲基安非他命2包，及如附表編號三所示之物等物
    ，經警採集其尿液送驗結果，呈嗎啡、甲基安非他命陽性反
    應，始查知上情。
三、案經臺北縣政府警察局新店分局報請臺灣臺北地方法院檢察
    署檢察官偵查起訴。
    理    由
一、認定犯罪事實所根據之證據及理由：
（一）被告甲○○於警詢、偵查及本院審理中均自白上開犯罪事
      實等語明確（見98年度毒偵字第3206號卷第12至15頁、第
      95至96頁，審卷第29頁）。
（二）有臺北縣政府警察局查獲毒品案件尿液檢體監管紀錄表影
      本、台灣檢驗科技股份有限公司濫用藥物檢驗報告各1紙
      （見同上偵卷第103頁、第104頁）在卷可稽。
（三）復有附表編號一、二所示之第一級毒品海洛因6包及第二
      級毒品甲基安非他命2包扣案可佐。而經分別送往法務部
      調查局濫用藥物實驗室、交通部民用航空局航空醫務中心
      鑑定結果，確屬第一級毒品海洛因、第二級毒品甲基安非
      他命乙節，有該實驗室於98年11月23日調科壹字第
      09823031660號鑑定書、該中心於98年11月13日航藥艦字
      第0985735號鑑定書在卷可憑（見同上偵卷第110頁、第
      106頁）。
（四）另有如附表編號三所示之物扣案可佐。
（五）另關於被告有毒品前案紀錄之執行情形，有刑案資料查註
      紀錄表、全國施用毒品案件記錄表、台灣高等法院被告前
      案紀錄表1份在卷可稽。
（六）綜上，被告之自白核與事實相符，應堪採信。本案事證已
      臻明確，被告前揭犯行洵堪認定。
二、論罪科刑之理由：
（一）按海洛因、甲基安非他命各係毒品危害防制條例第2條第1
      項第1款、第2款所規定之第一、二級毒品，故核被告所為
      ，係犯毒品危害防制條例第10條第1項、第2項之施用第一
      、二級毒品罪。又其施用前後持有第一、二級毒品之低度
      行為，應為其施用毒品之高度行為所吸收，不另論罪。
（二）又依被告所述，可知其於98年10月28日係以將毒品海洛因
      、甲基安非他命混合放置於如附表編號三所示之吸食器內
      ，在下點火燃燒，以鼻吸煙霧之方式施用（見審卷第29頁
      ），而查卷內並無其他積極證據足資認定被告係分別施用
      第一、二級毒品，亦無其他科學證據足以證明兩者不可同
      時摻合施用，依「罪證有疑、利於被告」之法則，本院自
      應認定被告於98年10月28日係同時施用第一、二級毒品，
      而其以一行為同時觸犯上開二罪名，係想像競合犯，應從
      一較重之施用第一級毒品罪處斷。
（三）量刑理由之說明：
      爰審酌被告於受觀察、勒戒、強制戒治後，猶另萌施用毒
      品之犯意，再犯本罪，顯見其戒除毒癮之意志薄弱，且未
      衷心悛悔，漠視法令之禁制，恣意濫用藥品，其行為甚為
      可訾，且本件被告需同時施用一、二級毒品，足見其毒癮
      頗高，惟念及其施用毒品只係戕害其自己身心，並無加害
      他人，且其犯後坦承犯行，態度尚稱良好，併參酌其本件
      施用毒品種類、尿液檢體毒品反應指數、及其犯罪動機、
      目的、手段等一切情狀，爰量處如主文所示之刑，以資懲
      儆。
（四）沒收部分：
      又扣案之如附表編號一、二所示之物，經鑑定結果分別檢
      出第一級毒品海洛因、第二級毒品甲基安非他命成分，已
      認定如前，不問屬於犯人與否，均應依毒品危害防制條例
      第18條第1項前段之規定，為沒收銷燬之諭知。又扣案如
      附表編號三所示之玻璃球吸食器1組（含玻璃頭1顆、鼻管
      1支）、鏟管1支、注射針筒1支，係被告所有供（但非專
      供）施用毒品所用之物乙節，業經被告自承在卷（見審卷
      第28 頁背面），均應依刑法第38條第1項第2款規定宣告
      沒收。至其餘之扣案物品，並無證據證明與本案有何關聯
      性，應由檢察官另依法之處置。
三、應適用之法條：
    刑事訴訟法第273條之1、第299條第1項前段，毒品危害防制
    條例第10條第1項、第2項、第18條第1項前段，刑法第11條
    前段、第55條、第38條第1項第2款，判決如主文。
本案經檢察官張世和到庭執行職務。
中    華    民    國    98    年    12    月    31    日
                  刑事第十一庭  法  官  顧正德
上正本證明與原本無異。
如不服本判決應於收受送達後10日內向本院提出上訴書狀，並應
敘述具體理由；其未敘述上訴理由者，應於上訴期間屆滿後20日
內向本院補提理由書（均須按他造當事人之人數附繕本）「切勿
逕送上級法院」。
                                書記官  郭錦賢
中    華    民    國    99    年    1     月    4     日
附表：
編號一：第一級毒品海洛因陸包（總毛重7.28公克，總淨重5.21
        公克）。
編號二：第二級毒品甲基安非他命貳包（總毛重2.1720公克，總
        淨重1.6120公克，合計驗餘淨重：1.6117公克）。
編號三：玻璃球吸食器壹組（含玻璃頭壹顆、鼻管壹支）、鏟管
        壹支、注射針筒壹支。
毒品危害防制條例第10條
施用第一級毒品者，處 6 月以上 5 年以下有期徒刑。
施用第二級毒品者，處 3 年以下有期徒刑。

司法院資訊處製作；財團法人民間司法改革基金會備份。
